臺灣高等法院臺南分院刑事裁定　　　　　　九十三年度交抗字第三七號　　　Ｇ
　　　抗　告　人
　　　即受處分人　甲○○○
右列抗告人因聲明異議案件，不服臺灣嘉義地方法院中華民國九十三年一月三十日裁
定（九十三年度交聲更（一）字第二號）提起抗告，本院裁定如左：
      主      文
抗告駁回。
      理      由
一、抗告意旨略以：原裁定採認之事實與舉發人之證詞及取締機關之函文不一致，原
    裁定未說明何者較具證明力與證據價值，採證其中一方之理由何在，是否仍再函
    原取締機關之必要；又公務員單方行政行為，並不必然其程序及內容為合法正確
    ，必須有合法合理之證據證明其合理正當，才可推定，否則又何必「推定」，且
    單方行政之舉證責任在於行政一方，該舉發單僅證明舉發人單方陳述各項舉發事
    實之一種，其證明力與證據價值應由採認之一方說明，另舉發人舉發之行進路徑
    為由台北市○○○路左轉徐州路（由南轉西向），與九十三年一月十九日舉發人
    最新證述由台北市○○路左轉杭州南路（西轉北向）不同，顯見其事實基礎之略
    圖與證詞互相矛盾，而原審裁定未說明抗告人違規之法律基礎究屬道路交通安全
    規則第九十九條第一項之「有」標誌、標線，或「無」標誌、標線之違法行駛，
    因認原裁定有諸多違誤，爰請求撤銷原審裁定，另為不處分之裁定云云。
二、按機器腳踏車行駛之車道及轉彎，應依標誌或標線之規定行駛；無標誌或標線者
    ，依規定不得在人行道行駛，道路交通安全規則第九十九條第一項第四款定有明
    文；次按汽車駕駛人，爭道行駛有左列情形之一者，處新臺幣六百元以上一千八
    百元以下罰鍰：駕車行駛人行道者；又汽車駕駛人行經有燈光號誌管制之交岔路
    口闖紅燈者，處新台幣一千八百元以上五千四百元以下罰鍰，並記違規點數三點
    ，道路交通管理處罰條例第四十五條第一項第六款、第五十三條、第六十三條第
    一項第三款定有明文。
三、經查：原裁定以抗告人即受處分人甲○○○於九十年十月七日上午十時許，騎乘
    車號ＺＴＸ─七三九號輕機車，沿臺北市○○○路口未依行車管制號誌紅燈規定
    將車煞停，逕自紅燈左轉往徐州路，並沿臺北市○○路「臺大法商學院」前紅磚
    人行道由西向東行駛，經警在杭州南路某商店前將抗告人攔下舉發違規等情，已
    據證人即當時執行取締之警員宋洪喜於原審結證稱：「伊當時是開警車在徐州路
    上行駛，適發現抗告人機車行駛在人行道上，即尾隨跟著抗告人機車行駛，當時
    係在徐州路上看見抗告人一直行駛人行道上，伊行駛至徐州路與杭州南路口紅綠
    燈號誌時，當時徐州路是紅燈，抗告人也沒有停車，一直行駛在人行道上面，然
    後就直接左轉（徐州路人行道上有下坡）騎入杭州南路，並往濟南路方向行駛，
    伊當時是在杭州南路上商店前將抗告人攔下，舉發抗告人紅燈左轉及機車行駛人
    行道，抗告人拒絕簽名，伊告知其違規事實，並請其提出證件」等語（見原審九
    十二年九月廿三日訊問筆錄第四頁）、「我們是巡邏經過那邊，有看到她違規；
    受處分人於紹興南路（街）與徐州路口就違規左轉，第二次又在徐州路與杭州南
    路口違規左轉，可是我只有針對第一次違規左轉開罰單」（見原審九十三年一月
    十九日筆錄），核與抗告人於原審所述：「我是沿紹興南路那邊來，到徐州路就
    把車子騎上人行道去停放，我沒有橫越紹興南路與徐州路口的紅燈」等情相符；
    且抗告人於徐州路人行道上行駛方向係由西向東，亦經證人宋洪喜證述明確，亦
    與抗告人所述相符，並有證人及抗告人附記東、西、南、北向之略圖在卷可按（
    附原法院九十二年交聲字第一八三號卷第二十九頁），顯見證人即舉發員警乃親
    見抗告人有違規之事實無疑；又接續有多項違規，於製發違規舉發單時，雖未依
    違規順序製發，然違規之行為既屬實，難認該舉發有何違法可言；並又說明原法
    院九十二年交聲字第一八三號卷第十四頁所附台北市政府警察局中正第一分局九
    十二年八月十九日北市警中正一分交字第０９２６２２７３５００號覆原法院函
    誤抗告人為紅燈左轉往北行駛紹興南街，及誤為由東向西行駛等情，與上開事證
    不符而予以更正，其違規情節明確。
四、且原舉發機關台北市政府警察局中正第一分局之函文係據原舉發之文件所製作，
    其記載或有疏誤之處，原舉發人即員警宋洪喜既親身見聞事件之經過，自應以其
    所述者較為可採，又交通警員掣單舉發違反道路交通管理案件之行為，屬公務員
    職務上權力行為，若有違法失職時，不能免除其民、刑事及行政責任，若無確切
    證據證明其違誤者，自堪信為真實無訛；況本件舉發之員警與抗告人並無宿怨，
    當無設詞誣陷之理，因此，原審認原處分機關援引上開法條及違反道路交通管理
    事件統一裁罰標準表之規定，各裁處抗告人罰鍰一千八百元、四千五百元，另記
    違規點數一點、三點，於法並無不合，而駁回抗告人之異議。本院經核原裁定於
    法並無違誤，抗告意旨仍執前詞，指摘原裁定不當，為無理由，應予駁回。
五、爰依刑事訴訟法第四百十二條，裁定如主文。
中    華    民    國      九十三      年      三      月      十一      日
                                  臺灣高等法院臺南分院刑事第二庭
                                      審判長法官  葉    居    正
                法官  莊    俊    華
                                            法官  林    勝    木
右正本證明與原本無異。
不得再抗告。
                                      法院書記官  吳    秋    賢
中    華    民    國      九十三      年      三      月      十二      日
